臺灣臺中地方法院刑事判決　　　　　　　　　　　　九十三年度訴字第二七五九號
　　公　訴　人　臺灣臺中地方法院檢察署檢察官
　　被　　　告　甲○○
右列被告因違反毒品危害防制條例案件，經檢察官提起公訴（九十三年度毒偵字第三
一七四號）暨移
之陳述，經本院合議庭裁定由受命法官獨任進行簡式審判程序，本院判決如左：
    主  文
甲○○連續施用第一級毒品，處有期徒刑拾月；扣案第一級毒品海洛因壹包、包（
分別淨重：零點零玖公克、貳點柒公克）均沒收銷燬之；又連續施用第二級毒品，
處有期徒刑伍月，第二級毒品安非他命壹包、貳包（含袋重分別為：零點肆伍公克、
肆點壹公克）均沒收銷燬之。應執行有期徒刑壹年壹月，第一級毒品海洛因壹包、
包（分別淨重：零點零玖公克、貳點柒公克）、第二級毒品安非他命壹包、貳包（
含袋重分別為：零點肆伍公克、肆點壹公克）均沒收銷燬之。
    事  實
一、甲○○前因施用毒品案件，經送觀察勒戒後認有繼續施用毒品傾向，經本院裁定
    施以強制戒治，復經停止強制戒治後，又經本院依臺灣臺中地方法院檢察署檢察
    官之聲請，以九十年度毒聲字第一六六號裁定撤銷停止強制戒治，並就所餘期間
    令入戒治處所施以強制戒治，甫於民國九十年九月十四日執行完畢，並經臺灣臺
    中地方法院檢察署檢察官於九十年十一月二十四日，以九十年度戒毒偵字第五七
    ０號為不起訴處分。詎仍不知戒絕，於強制戒治執行完畢後五年內，竟基於施用
    第一級毒品之概括犯意，自九十三年八月十九日一時許起至九十四年二月七日十
    五、十六時許止，連續在臺中縣東勢鎮中正三巷十一號住處或臺中縣東勢鎮吊神
    山上的工寮內，以將海洛因羼入香菸內之方式，施用第一級毒品海洛因多次，施
    用頻率約一星期一次；另基於施用第二級毒品之概括犯意，自九十三年八月十九
    日一時許起至九十四年二月七日十五、十六時許，連續在臺中縣東勢鎮中正三巷
    十一號住處或臺中縣東勢鎮吊神山上的工寮內，以將安非他命置於接有過濾器之
    吸食器內，再以火燒烤之方式，施用第二級毒品安非他命多次，施用頻率約一星
    期一次。嗣先於九十三年八月十九日五時二十分許，在臺中縣豐原市○○路一五
    二號前為警查獲，並扣得甲○○所有之第一級毒品海洛因一包（淨重：○點○九
    公克）及第二級毒品安非他命一包（含袋重：○點四五公克）；復於九十四年二
    月七日十九時許，為警在臺中縣石岡鄉○○村○○路和順巷一○六號查獲，並扣
    得甲○○所有之第一級毒品海洛因三包（淨重：二點七三公克）及第二級毒品安
    非他命二包（含袋重：四點一公克）。
二、案經臺中縣警察局豐原分局報請臺灣臺中地方法院檢察署檢察官偵查起訴及臺中
    縣警察局東勢分局報請臺灣臺中地方法院檢察署檢察官併案審理。
    理  由
一、右揭事實，業據被告甲○○於本院審理時坦承不諱，且被告為警查獲後，經採集
    其尿液送驗結果係呈嗎啡及安非他命陽性反應，有中山醫學大學附設醫院藥物濫
    用檢測中心檢驗報告、詮昕科技股份有限公司濫用藥物尿液檢驗報告各一份（九
    十三年度毒偵字第三一七四號卷第五一頁、本院卷第九六頁）在卷可稽，又扣案
    之白色粉末一包、三包（分別淨重：○點○九公克、二點七三公克）經送法務部
    調查局鑑驗之結果，含有第一級毒品海洛因之成分，此亦有法務部調查局九十三
    年十月二十二日調科壹字第一二○○一四六○四號及九十四年四月十三日調科壹
    字第一二○○一五五六三號鑑定通知書二紙（九十三年度毒偵字第三一七四號卷
    第六十四頁、本院卷第一一四頁）在卷可稽，並有扣案之第二級毒品安非他命一
    包、二包（含袋重分別為：○點四五公克、四點一公克），足認被告自白與事實
    相符。本案事證明確，被告犯行堪以認定。
二、被告曾因施用毒品案件，經法院裁定令入戒治處所施以強制戒治，甫於九十年九
    月十四日執行完畢等情，此有臺灣臺中地方法院檢察署刑案資料查註紀錄表、全
    國施用毒品案件紀錄表及臺灣高等法院被告全國前案紀錄表在卷可稽，被告於前
    開強制戒治執行完畢後五年內，再犯本案施用毒品之犯行，依毒品危害防制條例
    第二十三條第二項之規定，自應依法論科。
三、核被告所為，係犯毒品危害防制條例第十條第一項、第二項之施用第一級、第二
    級毒品罪。其於施用第一級毒品、第二級毒品前後持有第一級毒品、第二級毒品
    之低度行為，均為施用之高度行為所吸收，不另論罪。被告先後多次施用第一級
    毒品海洛因、第二級毒品安非他命犯行，時間緊接，犯罪構成要件相同，各顯係
    基於概括犯意為之，均應依連續犯之規定論以一罪，並加重其刑。又查被告所犯
    上開二罪，犯意各別，罪名不同，應予分論併罰。公訴人雖僅就被告於九十三年
    八月十九日六時二十分許往前回溯七十二小時內之某時、九十三年八月十九日六
    時二十分許往前回溯九十六小時內之某時，施用第一級毒品海洛因、第二級毒品
    安非他命各一次之犯行提起公訴，惟被告其餘施用海洛因、安非他命之犯行（含
    九十四年度毒偵字第一一三四號移送併辦部分）與業據起訴經判決有罪部分有連
    續犯之裁判上一罪關係，為起訴效力所及，本院自得併予審理。爰審酌被告曾經
    觀察、勒戒、強制戒治後，猶施用毒品不輟，及施用毒品除戕害自身健康外，併
    對社會秩序產生不良影響，與其施用之期間、次數，暨犯罪後坦承罪行，態度良
    好等一切情狀，分別量處如主文所示之刑，並定其應執行之刑。扣案之第一級毒
    品海洛因一包、三包（分別淨重：○點○九公克、二點七三公克）、第二級毒品
    安非他命一包、二包（含袋重分別為：○點四五公克、四點一公克）均屬本案查
    獲之毒品，應依毒品危害防制條例第十八條第一項前段之規定，宣告沒收銷燬之
    。
據上論斷，應依刑事訴訟法第二百七十三條之一第一項、第二百九十九條第一項前段
，毒品危害防制條例第十條第一項、第二項、第十八條第一項前段，刑法第十一條、
第五十六條、第五十一條第五款，判決如主文。
本案經檢察官李斌到庭執行職務。
中      華      民      國      九十四    年      五    月    十九      日
                                臺灣臺中地方法院刑事第十四庭
                                    法  官  劉  逸  成
右正本證明與原本無異。
如不服本判決，應於送達後十日內向本院提出上訴狀（須附繕本），上訴於臺灣高等
法院臺中分院。
                                    書記官
中      華      民      國      九十四    年      五    月    十九      日
附錄論罪科刑法條
毒品危害防制條例第十條
施用第一級毒品者，處六月以上五年以下有期徒刑。
施用第二級毒品者，處三年以下有期徒刑。
